【裁判字號】    95,交聲,941
【裁判日期】    951031
【裁判案由】    聲明異議
【裁判全文】
臺灣臺南地方法院交通事件裁定         95年度交聲字第941號
原處分機關  交通部公路總局嘉義區監理所臺南監理站
異議人即受
處分人      皇豪汽車百貨行即黃.
上列受處分人因違反道路交通管理處罰條例案件，對於交通部公
路總局嘉義區監理所臺南監理站，民國95年10月5日所為之裁決
處分（處分案號：嘉監南字第裁74-S00000000號），聲明異議，
本院裁定如下：
      主文
異議駁回。
      理由
一、原處分意旨略以：異議人即受處分人皇豪汽車百貨行即黃聖
    峰（下稱異議人）所有4902-PX號自用小客車，於民國95年8
    月24日上午10時8分許，經黃聖峰在中華東路行駛，其號牌
    不依指定位置懸掛。經台南市警察局交通隊員警予以製單舉
    發，嗣原處分機關即交通部公路總局嘉義區監理所臺南監理
    站，以異議人之違規事實明確，乃依道路交通管理處罰條例
    （下稱處罰條例）第12條第1項第7款、第2項後段之規定，
    裁處異議人新台幣（下同）5400元，並牌照吊銷等語。
二、本件聲明異議意旨略以：
  (一)異議人原所有5K-9456號牌於95年8月12日遺失，經報案後異
    議人於同年月16日重至監理站驗車並申領號牌4902-PX，惟
    5K-9456號牌遺失時，異議人上開小客車前方保險桿之牌照
    鐵板一併遺失，且螺絲固定孔位亦遭破壞，無法立即懸掛新
    領之號牌，而車廠亦無庫存備料，須待零件到貨修復後始得
    重新懸掛號牌。
  (二)異議人遂將新領號牌貼於車輛前後玻璃明顯位置，絕無不懸
    掛之故意。
三、按已領有號牌而不依指定位置懸掛，處汽車所有人3600元以
    上10800元以下罰鍰，並禁止其行駛；牌照吊銷之，處罰條
    例第12條第1項第7款、第2項後段，定有明文。
四、本院審酌：
  (一)異議人皇豪汽車百貨行即黃聖峰所有4902-PX號自用小客車
    ，於95年8月24日上午10時8分許，在中華東路行駛，經台南
    市警察局交通隊員警以其號牌未依指定位置懸掛予以製單舉
    發，後經原處分機關以異議人之違規事實明確，乃依處罰條
    例第12條第1項第7款、第2項後段之規定，裁處異議人5400
    元，並牌照吊銷及異議人原所有5K-9456號牌於95年8月12日
    遺失，經異議人報案後，異議人於同年月16日至監理站驗車
    重新申領號牌4902-PX二面，及5K-9456號牌遺失時，異議人
    上開小客車前方保險桿之牌照鐵板一併遺失，且其上螺絲固
    定孔位遭人破壞，無法懸掛新領號牌，須待車廠補充上揭零
    件始得修復重新懸掛乙節，有：
    原處分機關嘉監南字第裁74-S00000000號裁決書。
    臺南市警察局南市警交字第S00000000號舉發違反道路交
      通管理事件通知單。
    舉發採證照片2張。
    瑞特汽車永康廠待料零件訂購單。
    牌照懸掛處螺絲固定孔遭破壞照片3張。
    等件為證，且為異議人所不否認，此部分事實當可認定。
  (二)異議人雖以前詞置辯，然按汽車號牌每車兩面，其懸掛位置
    ，除原設有固定位置外，應正面懸掛於車輛前後端之明顯適
    當位置，道路交通管理處罰條例第12條第1項第1款，定有明
    文，則汽車號牌原則上應裝設於汽車「原設置之固定位置」
    ，倘若該車原本並未設有固定位置或因故無法裝設，即應將
    號牌懸掛於車輛前後端之「明顯適當位置」。至所謂「明顯
    適當位置」，從牌照制度之目的及功能以觀，號牌係屬行車
    許可憑證之一（道路交通安全規則第8條參照），其設置非
    但有利於行政管理，且於車禍事故或交通違規事件發生時，
    亦有助於執勤警員或其他第三人指認肇事或違規之車輛，故
    解釋上在認定號牌是否懸掛於「明顯適當位置」時，即應以
    在正常狀態下目視觀察車號之第三人，是否有難以辨識車號
    之情形為準。經查：異議人原有車輛懸掛號牌處既經人破壞
    無法依「汽車原設置之固定位置」懸掛，依上揭規定，自應
    將車牌懸掛於其它「明顯適當位置」。而本件異議人為警舉
    發時其車輛號牌2面，一面黏貼於其車輛之後擋風玻璃上，
    一面傾斜放置於駕駛座儀表板上方，此有員警舉發時所拍攝
    之影像列印檔案附卷可稽。其中黏貼於後擋風玻璃之車牌，
    由後方一望即知，至為明顯，其懸掛位置確屬「明顯適當位
    置」；然前方傾斜放置於駕駛座儀表板上之車牌，由車輛前
    方則無法清楚看見車牌之號碼，且經雨刷遮掩後甚至不易看
    見號牌，此亦有上揭影像列印檔案附卷可稽，其懸掛位置尚
    難謂係「明顯適當位置」。因此異議人上述領有號牌而不依
    指定位置懸掛之違規事實既可認定。
  (三)異議人前述違規事實，係違反處罰條例第12條第1項第7款之
    規定，已如前述。揆諸上開說明，原處分機關據此引用前開
    法條第12條第1項第7款及第2項後段之規定，裁處異議人540
    0元，並牌照吊銷於法尚無違誤。
  (四)綜上所述，異議人所有小客車於前述時、地，有號牌不依指
    定位置懸掛之違規事實既可認定，足認異議人異議內容，並
    無理由，應予駁回。
五、據上論斷，應依道路交通案件處理辦法第19條，裁定如主文
    。
中    華    民    國    95    年    10    月    31    日
                          交通法庭法  官  蔡直青
以上正本證明與原本無異。
如不服本裁定應於送達後5日內向本院提出抗告狀（應附繕本）
。
                                   書記官  劉鴻瑛
中    華    民    國    95    年    11    月    3     日


司法院資訊處製作；財團法人民間司法改革基金會備份。
